【裁判字號】    90,毒抗,474
【裁判日期】    900731
【裁判案由】    聲請強制戒治
【裁判全文】
臺灣高等法院臺中分院刑事裁定              九十年度毒抗字第四七四號
    抗  告  人  甲○○
右列抗告人因聲請強制戒治案件，不服臺灣苗栗地方法院中華民國九十年四月十九日
裁定（九十年度毒聲字第四四六號）提起抗告，本院裁定如左：
    主      文
抗告駁回。
    理      由
一、抗告意旨略以：(一)、伊已無吸食安非他命，怎會有呈陽性反應？(二)、伊非有於通
    緝到案時，搜索毒品情事，怎能憑於看守所內採尿而定罪？(三)、伊於到案前一星
    期內因罹患感冒，一直有持續服藥之情形，是否因此而於看守所內採尿而呈陽性
    反應之跡各等語。
二、經查：原審裁定以抗告人甲○○（以下簡稱抗告人）前因涉嫌施用毒品案件，經
    依臺灣苗栗地方法院先後二次裁定送觀察、勒戒後，初無繼續施用毒品之傾向，
    由同院地檢署以八十七年度偵字第二三四四號為不起訴處分，後一次則有繼續施
    用傾向，經該署以八十八年偵緝字第二一○號提起公訴，並經臺灣苗栗地方法院
    以八十八年易字第六三三號判處有期徒刑十月確定。惟抗告人又基於施用第二級
    毒品安非他命之犯意，於九十年一月五日前四天內，在不詳處所施用安非他命，
    嗣於九十年一月五日到案執行時，經苗栗看守所採尿送驗結果，呈甲基安非他命
    陽性反應，有中山醫學院附設孫中山先生紀念醫院藥物濫用檢測中心出具之尿液
    檢驗報告附卷可稽，認定抗告人係三犯毒品危害防制條例第十條之罪，爰依毒品
    危害防制條例第二十條第三項規定裁定甲○○入戒治處所施以強制戒治壹年。經
    核並無不合，抗告人矢口否認上揭犯行，辯稱：已無吸食安非他命等語，惟按人
    體代謝原理，施用毒品後經尿液排出之時間，依施用量之多寡、施用者之年齡、
    性別及代謝功能不同而有所差異，一般而言，施用者在施用毒品後四十八小時內
    所排泄之尿液，均有可能被檢出毒品經人體代謝後之物質，且若經常或大量施用
    ，則毒品經代謝後之物質由尿液排出時間約可延長至九十六小時。抗告人因到案
    執行，經採尿送驗結果，有安非他命陽性反應，此有私立中山醫學院附設孫中山
    先生紀念醫院藥物濫用檢測中心出具之尿液檢驗報告附卷可稽，足見其於到案前
    一星期內因罹患感冒，一直有持續服藥之情形，是否因此而於看守所內採尿而呈
    陽性反應之跡云云，惟並未提出經合格醫師處方用藥之證明，所辯自屬無據，綜
    上所述，抗告人所辯，要屬事後卸責之詞，本件抗告，為無理由，應予駁回。
三、據上論結，應依刑事訴訟法第四百十二條，裁定如主文。
中      華      民      國     九十      年      七       月   三十一   日
                                 臺灣高等法院臺中分院刑事第六庭
                                       審判長法  官  李  文  雄
                                             法  官  邱  顯  祥
                                             法  官  陳  嘉  雄
右正本證明與原本無異。
不得再抗告。
                                             書記官  陳  麗  玉
中      華      民      國     九十      年      八       月     二     日
                                                                        Ｆ


司法院資訊處製作；財團法人民間司法改革基金會備份。
